# 政府补助应当以应收还是实际收到确认

提问人：田键泯 时间：2020-04-16 08:05:19
@chenyiwei，陈版主好，现有一问题想请教您：
16 号准则关于政府补助的确认里提及：
如果企业已经实际收到补助资金，应当以实际收到的金额计量，如果资产负债表日企业尚未收到补助资金，但企业符合了相关政策规定后就相应获得了收款权，且与之相关的经济利益很可能流入企业，企业应当在这项政府补助成为应收款项时按照应收的金额计量。
问：
实务过程中，很多企业在利润往往充足的情况下，都不太关注，经常以实际收到的时确认计量，尽管属于非经，但是到了不太充足时，都选择借：其他应收
关于该问题的看法:
1 、对于不确定的或者在非日常活动中取得的政府补助，应当按照实际收到的金额计量，例如现如今很多金额很小的某某委员会的奖励，某某地方局的某某人才计划奖励等等，存在不确定，金额也不明确，不符合应收确认条件的。
2 、对于想通过其他应收款进行确认的，应当至少保持：
a、可靠计量的金额，例如退税，有明确的文件支撑写明：每年超过多少交税额度，可以按一定比例申请退税，相关经济利益也很可能流入企业，此时可以在资产负债表日进行确认。
b、对于某些政府补助，该补助的来源可能是某政府网站对所有企业的公告，对符合要求的企业进行奖励。那么企业拟在资产负债表日进行确认其他应收款，应当至少保证企业已进行申报材料、通过审查以及公示期已经结束后，此时公示有可靠的金额计量，公示期结束表明相关经济利益很可能流入企业。
以上观点是否合理，望陈版主指正！

回答人：chenyiwei
可以这样理解。另外可以参考：《瑞华研究 2010 ～ 2019 汇编》之“问题2-2-2（按照应收金额确认政府补助的条件）”。